---
title: "Ejercicios capitulo 5"
author: "Marco Ramírez"
output: html_document
---

```{r setup, include=FALSE}
knitr::opts_chunk$set(echo = TRUE)
```
  <style>
  body {
    text-align: justify}
</style>
  
  <style type="text/css">
  body{/*Normal*/
      font-size: 20px;
  }
</style>
  
  
  
```{r setup, include=FALSE}
knitr::opts_chunk$set(echo = TRUE)
library(knitr)
library(tidyverse)
library(pracma) 
```




Un inversionista tiene $\$1000$ para invertir en dos tipo de acciones. Si invierte $\$m$ en la acción $A$ invertirá $\$(100-m)$ en la acción $B$.  Una inversión en la acción $A$ tiene una probabilidad de 0.7 de duplicar su valor y 0.3 de perder la inversión.  Una inversión en la acción $B$ tiene una probabilidad de 0.6 de duplicar su valor y 0.4 de perder la inversión.  Las probabilidades asociadas con la acción $A$ son independientes de las asociadas a la inversión $B$. Determinar el valor óptimo de $m$ si la función de utilidad del decisor para ganar o perder $x$ es $u(x)=log(x+3000)$.  


Función utilidad

```{r}
u <- function(x){log(x+3000)}

ggplot()+
  geom_function(fun=u, linewidth=1.2, color="green", xlim=c(-2999, 1000))+
  theme_bw()
```


Vector de valores monetarios X

```{r}
m <- 760/0.92
X <- c(1000, 2*m-1000, 1000-2*m, -1000)
X
```


Vector de probabilidades

```{r}
P <- c(0.42, 0.28, 0.18, 0.12)
```

Valor monetario esperado

```{r}
E_x <- sum(X*P)
E_x

```

Utilidad esperada

```{r}
u(X)
E_u <- sum(u(X)*P)
E_u
```
Certidumbre equivalente

```{r}
xc_f <- function(x){u(x)-E_u}
xc <- newtonRaphson(xc_f, 500)$root
xc
```


Prima de riesgo

```{r}
prima <- E_x-xc
prima
```


Gráfica de aversión al riesgo local

```{r}
r <- function(x){-fderiv(u,x,n=2, method="central")/fderiv(u,x,n=1,  method="central")}



ggplot()+
  geom_function(fun=r, xlim=c(-2999, 1000), color="#555AAA")+
  geom_function(fun=function(x)1/(x+3000), xlim=c(-2999, 1000), color="black")+
  theme_bw()
```


```{r}
library(knitr)
library(tidyverse)
library(discrtr) # A companion package for the book Introduction to Discrete Choice Analysis with `R`
library(dplyr) # A Grammar of Data Manipulation
library(ggplot2) # Create Elegant Data Visualisations Using the Grammar of Graphics
library(mlogit) # Multinomial Logit Models
library(readr) # Read Rectangular Text Data
library(stargazer)
library(gplots) # Various R Programming Tools for Plotting Data
library(ggmosaic) # Mosaic Plots in the 'ggplot2' Framework
library(treemapify)
library(ggridges)
library(ggalluvial)
library(evd)
library(htmlwidgets) # HTML Widgets for R
library(kableExtra) # Construct Complex Table with kable and Pipe Syntax
library(plotly) # Create interactive web graphics
library(tidyr) # Tidy messy data
library(webshot2) # Take screenshots of web pages
```


```{r}
data("mc_commute_wide", package = "discrtr")
mc_commute_wide[1:6, 1:10]
```

```{r}
example_wide <- mc_commute_wide %>% dplyr::select(id, choice, starts_with("time")) |> 
  filter(id %in% c(566910139, 566873140, 566872636))
example_wide
```

```{r}
example_wide |>  pivot_longer(cols = starts_with("time."), names_prefix = "time.", names_to="alternative", values_to="time")
```

```{r}
example_long <- mc_commute_wide %>% filter(id %in% c(566910139, 566873140, 566872636)) |> 
  mlogit.data(shape="wide", choice="choice", varying=3:22)
```


```{r}
data.frame(example_long) |>  dplyr::select(id, choice, alt, starts_with("time"), idx)
```

```{r}
data.frame(example_long$idx)
```


```{r}
f1 <- mFormula(choice ~ time)
```
```{r}
f1 |> model.matrix(example_long)
```


```{r}
f2 <- mFormula(choice ~ time | sidewalk_density)
f2 |>  model.matrix(example_long)
```

```{r}
f3 <- mFormula(choice ~ 0 | sidewalk_density | time)
f3 |>  model.matrix(example_long)
```

```{r}
mc_commute_long <- mc_commute_wide |> 
  mlogit.data(shape="wide",
              # Name of column with the choices
              choice = "choice",
              # Numbers of columns with attributes that vary by alternative
              varying = 3:22)
```

```{r}
# Function `mlogit()` is used to estimate logit models
# It needs a multi-part formula and a data set in long form
model1 <- mlogit(f1, mc_commute_long)
# Function `summary()` give the summary of data objects,
# including the output of model estimation algorithms
summary(model1)
```

```{r}
# Function `mlogit()` is used to estimate logit models
# It needs a multi-part formula and a data set in long form
model2 <- mlogit(f2, mc_commute_long, relevel="walk")
# Function `summary()` give the summary of data objects,
# including the output of model estimation algorithms
summary(model2)
```




Ejemplo del modelo logit

```{r}
mc_commute_long <- mc_commute_wide |> 
  mlogit.data(shape="wide",
              # Name of column with the choices
              choice = "choice",
              # Numbers of columns with attributes that vary by alternative
              varying = 3:22)
```


```{r}
class(f1)
```

```{r}
class(f2)
```

```{r}
class(f3)
```


```{r}
# Function `mlogit()` is used to estimate logit models
# It needs a multi-part formula and a data set in long form
model1 <- mlogit(f1, mc_commute_long)
# Function `summary()` give the summary of data objects,
# including the output of model estimation algorithms
summary(model1)
```


```{r}
model2 <- mlogit(f2, mc_commute_long)

summary(model2)
```

```{r}
model2 <- mlogit(f2, mc_commute_long, reflevel = "Walk")

summary(model2)
```

```{r}
summary(mc_commute_long$sidewalk_density)
```

```{r}
mc_commute_predict <- mc_commute_long[1:52, ]
```

```{r}
mc_commute_predict$sidewalk_density <- rep(seq(from=0, to=60, by=5), each=4)
```

```{r}
mc_commute_predict |>  data.frame() |>  select(sidewalk_density) |>  slice_head(n=10)
```

```{r}
median(mc_commute_predict$time)
```

```{r}
mc_commute_predict$time <- 40
```

```{r}
mc_commute_predict %>% data.frame() %>% select(time, sidewalk_density) %>% summary()
```


```{r}
probs <- predict(model2, newdata=mc_commute_predict)
```


```{r}
print(probs)
```


```{r}
probs <- data.frame(sidewalk_density=seq(from=0, to=60, by=5), probs) %>% 
  pivot_longer(cols=-sidewalk_density,
               names_to="Mode",
               values_to = "Probability")

probs %>% slice_head(n=10)
```


```{r}
ggplot(probs)+
  geom_line(aes(x=sidewalk_density, y=Probability, color=Mode), linewidth=1.2)+
  labs(x= expression("Sidewalk density (km/km"^2*")"),  y="Probability")
```

