---
title: "Ejemplo aplicando diferentes modelos"
date: "Mayo 2024"
output: 
  html_document:
    toc: true
    toc_depth: 1
    theme: cerulean
---


<style>
body {
text-align: justify}
</style>




```{r setup, include=FALSE}
knitr::opts_chunk$set(echo = TRUE)
library(tidyverse)
library(discrtr) # A companion package for the book Introduction to Discrete Choice Analysis with `R`
library(gplots) # Various R Programming Tools for Plotting Data
library(ggmosaic) # Mosaic Plots in the 'ggplot2' Framework
library(treemapify)
library(ggridges)
library(ggalluvial)
library(kableExtra)
library(plotly)
library(mlogit)
library(gridExtra)
library(evd)
library(AER)

#install.packages("remotes")

#remotes::install_github("mauricio1986/gmnl")
library(gmnl)
```


Tareas Teoría de Decisiones:


1. Ejercicios  3, 4 y 5 del Capítulo 2.

2. Ejercicios Capítulo 5.

3. Ejemplos realizados el 23 de mayo.

Subir los archivos a su cuenta de GitHub a más tardar el sábado 25 de mayo.


# Conjunto de datos ModeCanada

Trabajaremos con los datos *ModeCanada* del package *mlogit* el cual consiste de las opciones de transporte entre Montreal y Toronto.   Está en formato por longitud con las siguientes variables: 


* case: the individual index,

* alt: the alternative, one of train, car, bus and air,

* choice: one if the mode is chosen, zero otherwise,

* cost: monetary cost,

* ivt: in vehicule time,

* ovt: out vehicule time,

* frequency: frequency,

* income: income,

* urban: urban,

* noalt: the number of alternatives available.



```{r}
data("ModeCanada", package = "mlogit")
glimpse(ModeCanada)
```

Cambiamos el tipo de algunas variables:

```{r}
ModeCanada$dist <- as.numeric(ModeCanada$dist)
ModeCanada$income <- as.numeric(ModeCanada$income)
```



Observamos que no todas las personas tienen todas las alternativas disponibles,  se filtra un subconjunto con disponibilidad completa:
```{r}
ModeCanadaFilter <- ModeCanada |> filter(noalt == 4)
```



```{r}
MC <- mlogit.data(ModeCanada |> 
filter(noalt == 4),
choice = "choice",
shape = "long",
alt.levels = c("air",
"train",
"bus",
"car"))
```

## Gráficas

```{r}
ggplot(ModeCanadaFilter |> filter(choice==1))+
  geom_bar(aes(alt, fill=alt),color="black", show.legend = FALSE)+
  theme_bw()
```
### Gráfica del Costo

```{r}
ggplot(ModeCanadaFilter)+
  geom_boxplot(aes(alt, cost, color="alt"), show.legend = FALSE )+
  theme_classic()
```
### Gráfica del tiempo de espera en el transporte

```{r}
ggplot(ModeCanadaFilter)+
  geom_boxplot(aes(alt, ivt, color="alt"), show.legend = FALSE )+
  theme_classic()
```
### Gráfica del tiempo de espera por el transporte

```{r}
ggplot(ModeCanadaFilter)+
  geom_boxplot(aes(alt, ovt, color="alt"), show.legend = FALSE )+
  theme_classic()
```



## Modelo Logit Multinomial, considerando el costo

```{r}
ml1 <- mlogit(choice ~ cost, MC)
summary(ml1)

```

## Modelo Logit Multinomial, considerando el costo, ivt y ovt

```{r}
ml2 <- mlogit(choice ~ cost+ivt+ovt, MC)
summary(ml2)


```

## Modelo Logit multinomial, considerando dist como atributo del decisor

```{r}
ml3 <- mlogit(choice ~ cost+ivt+ovt|dist, MC)
summary(ml3)
```
## Modelo Logit multinomial, considerando dist como atributo del decisor y coeficientes específicos para costo


```{r}
ml4 <- mlogit(choice ~ivt+ovt|0|cost, MC)
summary(ml4)
```

## Modelo anidado , set1 (rapido) y set2(no tan rápido).

```{r}
nl1 <- mlogit(choice ~ cost+ivt+ovt, MC, nests = list(set1=c('air','car'), set2 = c('train', 'bus')), steptol=1e-12)

summary(nl1)
```
Valores de inclusión deben están entre 0 y 1 para que sean significativos.




# Conjunto de datos TravelMode

Consideremos los datos *TravelMode* del package *AER* el cual consiste de las opciones de transporte entre Sidney y Melbourne.   Está en formato por longitud con las siguientes variables: 

* individual: Factor indicating individual with levels 1 to 210.

* mode: Factor indicating travel mode with levels "car", "air", "train", or "bus".

* choice: Factor indicating choice with levels "no" and "yes".

* wait: Terminal waiting time, 0 for car.

* vcost: Vehicle cost component.

* travel: Travel time in the vehicle.

* gcost: Generalized cost measure.

* income: Household income.

* size: Party size.

```{r}
data("TravelMode", package = "AER")
glimpse(TravelMode)
```
# Agregar los modelos logit (al menos 3)

Cambiamos la clase del conjunto de datos:



```{r}
TM <- mlogit.data(TravelMode,
choice = "choice",
shape = "long",
alt.levels = c("air",
"train",
"bus",
"car"))
```

## Gráficas

```{r}
ggplot(TravelMode |> filter(choice=="yes"))+
  geom_bar(aes(mode, fill=mode), show.legend = FALSE)+
  theme_classic()
```
```{r}
ggplot(TravelMode |> filter(choice=="yes"))+
  geom_boxplot(aes(mode, travel, fill=mode), show.legend = FALSE, color="black")+
  theme_classic()
```


## Modelo Logit Multinomial, considerando el costo

```{r}
mla <- mlogit(choice ~ vcost, TM)
summary(mla)

```

## Modelo Logit Multinomial, considerando el tiempo de viaje y el tiempo de espera

```{r}
mlb <- mlogit(choice ~ travel+wait, TM)
summary(mlb)


```

## Modelo Logit multinomial, considerando income como atributo del decisor

```{r}
mlc <- mlogit(choice ~ vcost+travel+wait|income, TM)
summary(mlc)
```

## Modelo logit anidado, Set1: Transporte más eficiente, set2: transporte no tan eficiente.
```{r}

nl2 <- mlogit(choice ~ vcost+wait, TM, nests = list(set1=c('bus', 'train'), set2 = c( 'air', 'car')), steptol=1e-12)
summary(nl2)
```



## Modelo de clases latentes (2), considerando costo

```{r}

lc1 <- gmnl(choice ~ vcost| 0 | 0 | 0 | 1, data = TM, model = 'lc', Q = 2, panel = FALSE,  method = "bhhh")
summary(lc1)
```

## Modelo de clases latentes (2), considerando costo y travel

```{r}

lc1 <- gmnl(choice ~ vcost+ wait| 0 | 0 | 0 | 1, data = TM, model = 'lc', Q = 2, panel = FALSE,  method = "bhhh")
summary(lc1)
```

## Agregar logit mixto (notas cap 10)

```{r}
# MIXL T
mixl_t <- gmnl(choice ~ vcost + travel + wait | 1, data = TM, model = "mixl",
               ranp = c(travel = "n"), R = 50)
```

```{r}
mixl_t$logLik$message
```
```{r}
# MIXL W
mixl_w <- gmnl(choice ~ vcost + travel + wait | 1, data = TM, model = "mixl",
               ranp = c(wait = "n"), R = 50)
```
```{r}
mixl_w$logLik$message
```
```{r}
# MIXL T&W
mixl <- gmnl(choice ~ vcost + travel + wait | 1, data = TM, model = "mixl",
             ranp = c(travel = "n", wait = "n"), R = 60)
```
```{r}
mixl$logLik$message
```
```{r}
# Estimate a constants only model to calculate McFadden's _adjusted_ rho2
mixl0 <- gmnl(choice ~ 1, data = TM, model = "mnl")

mixl_t.summary <- rownames_to_column(data.frame(summary(mixl_t)$CoefTable), "Variable") %>%
                  transmute(Variable, Estimate, pval = `Pr...z..`)

mixl_w.summary <- rownames_to_column(data.frame(summary(mixl_w)$CoefTable), "Variable") %>%
                  transmute(Variable, Estimate, pval = `Pr...z..`)

mixl.summary <- rownames_to_column(data.frame(summary(mixl)$CoefTable), "Variable") %>%
                transmute(Variable, Estimate, pval = `Pr...z..`)

mixl_table_1 <- full_join(mixl_t.summary, mixl_w.summary, by = "Variable") %>%
                full_join(mixl.summary, by = "Variable")

kable(mixl_table_1, "html", digits = 4, col.names = c("Variable", "Estimate", "p-value", "Estimate",
      "p-value", "Estimate", "p-value"), caption = "Mixed logit models",) %>%
kable_styling() %>% add_header_above(c(" " = 1, "MIXL T" = 2, "MIXL W" = 2, "MIXL T&W" = 2)) %>%
footnote(general = c(paste0("Log-Likelihood: MIXL T = ", round(mixl_t$logLik$maximum, digits = 3),
         "; MIXL W = ", round(mixl_w$logLik$maximum, digits = 3), "; MIXL T&W = ",
         round(mixl$logLik$maximum, digits = 3)),
# Calculate McFadden's rho-2
         paste0("McFadden Adjusted Rˆ2: MIXL T = ", round(1 - (mixl_t$logLik$maximum - nrow(mixl_t.summary)) /
         mixl0$logLik$maximum, digits = 3), "; MIXL W = ", round(1 - (mixl_w$logLik$maximum - nrow(mixl_w.summary)) /
         mixl0$logLik$maximum, digits = 3), "; MIXL T&W = ", round(1 - (mixl$logLik$maximum - nrow(mixl.summary)) /
         mixl0$logLik$maximum, digits = 3))))

```



